臺灣桃園地方法院宣示判決筆錄　　　 100年度審訴字第1819號
公　訴　人　臺灣桃園地方法院檢察署檢察官
被　　　告　劉祥麟
指定辯護人　本院公設辯護人彭詩雯
上列被告因違反毒品危害防制條例案件（起訴案號：100 年度毒
偵字第2205號），於中華民國100 年8 月31日下午5 時許，在本
院第十四法庭宣示判決，出席職員如下：
　　　　　法　官　 鍾雅蘭
　　　　　書記官　 石曉芸
法官起立朗讀判決主文、犯罪事實要旨、附記事項、處罰條文及
告以上訴限制、期間並提出上訴狀之法院，且諭知記載其內容：
一、主  文：
    劉祥麟施用第一級毒品，累犯，處有期徒刑壹年壹月，扣案
    之第一級毒品海洛因壹包（驗餘淨重零點零貳公克）沒收銷
    燬之。又施用第二級毒品，累犯，處有期徒刑玖月。應執行
    有期徒刑壹年玖月，扣案之第一級毒品海洛因壹包（驗餘淨
    重零點零貳公克）沒收銷燬之。
二、犯罪事實要旨：
    劉祥麟前於民國87年間因施用毒品案件，經本院以87年度毒
    聲字第3522號裁定送觀察、勒戒後，因認無繼續施用毒品之
    傾向，於88年1 月20日執行完畢釋放出所，該次犯行並經臺
    灣桃園地方法院檢察署檢察官以88年度偵字第106 號為不起
    訴處分確定；復於前開觀察、勒戒執行釋放後5 年內之89年
    間，因施用毒品案件，經本院以89年度毒聲字第1057號裁定
    送觀察、勒戒後，因認有繼續施用毒品之傾向，復經本院以
    89年度毒聲字第2288號裁定令入戒治處所施以強制戒治，嗣
    因強制戒治成效評定合格，再經本院以89年度毒聲字第5651
    號裁定停止戒治並付保護管束出所，嗣因保護管束期間違反
    保護管束應遵守事項情節重大，又經本院以90年度毒聲字第
    979 號裁定撤銷停止戒治並令入戒治處所施以強制戒治，於
    90年12月11日執行完畢，該次施用毒品犯行，並經本院以89
    年度桃簡字第488 號判決判處有期徒刑5 月確定。另於92至
    93年間因連續施用第一、二級毒品案件，經本院以93年度訴
    字第761 號判決分別判處有期徒刑10月、7 月，應執行有期
    徒刑1 年4 月確定；於92年間另因竊盜案件，經本院以93年
    度易字第406 號判決判處有期徒刑11月確定；於93年間又因
    恐嚇取財案件，經本院以95年度易字第170 號判決判處有期
    徒刑1 年確定，並與前開有期徒刑1 年4 月及11月接續執行
    ，於96年2 月7 日縮刑假釋併付保護管束出監，原應於96年
    11月14縮刑假釋期滿，惟因中華民國九十六年罪犯減刑條例
    第2 條第2 項前段之規定，假釋中之被告，於該條例施行之
    日起，視為以依同條例第2 條第1 項第3 款規定減其宣告刑
    二分之一，無庸聲請裁定減刑，從而，上揭3 案均視為減刑
    二分之一，故保護管束期滿日應提前至96年7 月16日，假釋
    未經撤銷，其未執行之刑，以已執行論（於本案構成累犯）
    。詎仍不知悔改，分別基於施用第一級毒品海洛因及第二級
    毒品甲基安非他命之犯意，於100 年4 月29日某時，在桃園
    縣蘆竹鄉○○路308 號16樓，以針筒注射方式施用第一級毒
    品海洛因及以吸食器燒烤方式施用第二級毒品甲基安非他命
    各1 次。嗣於翌日（30日）晚間11時40分許，為警在桃園縣
    蘆竹鄉○○路308 號前，經警依警察職權行使法規定對被告
    實施拍搜後，劉祥麟於有偵查犯罪職權之警員尚不知其有施
    用毒品海洛因犯行前，即向警表示將海洛因藏於菸盒中並主
    動交付，並扣得海洛因1 包（驗餘淨重0.02公克），始查悉
    上情。
三、附記事項：
    按刑法第62條所謂發覺，固非以有偵查犯罪權之機關或人員
    確知其人犯罪無誤為必要，而於對其發生嫌疑時，即得謂為
    已發覺；但此項對犯人之嫌疑，仍須有確切之根據得為合理
    之可疑者，始足當之，若單純主觀上之懷疑，要不得謂已發
    生嫌疑（最高法院72年臺上字第641 號判例意旨參照）；又
    按被告如在犯罪未發覺之前，向該管公務員告知其犯罪，而
    不逃避接受裁判，即與刑法第62條規定之自首要件相符，不
    以言明自首並願接受裁判為必要。（最高法院95年度台非字
    第20號判決參照）。經查本件被告係於100 年4 月30日晚間
    11時50分許，在桃園縣蘆竹鄉○○路308 號前，因其眼神渙
    散、形跡可疑，經警加以盤查，並查悉其有毒品前科紀錄，
    ，經警依警察職權行使法規定對被告實施拍搜後，被告於有
    偵查犯罪職權之警員尚不知其有施用毒品海洛因犯行前，即
    向警表示將海洛因藏於菸盒中並主動交付，此有查獲員警職
    務報告1 份附卷可憑，可知警員因發現被告有毒品前科而懷
    疑被告有施用毒品，核屬單純主觀上之懷疑；且被告經警採
    集尿液之檢驗結果，係遲於100 年5 月16日始經出具，有正
    修科技大學超微量研究科技中心尿液檢驗報告1 份在卷可稽
    ，是被告就施用第一級毒品海洛因部分，確係對於未發覺之
    罪自首而受裁判，其所犯施用第一級毒品罪部分應依刑法第
    62條前段規定減輕其刑，並與累犯之加重，依法先加後減，
    附此敘明。
四、處罰條文：
    毒品危害防制條例第10條第1 項、第2 項、第18條第1 項前
    段，刑法第11條、第47條第1 項、第62條前段、第51條第5
    款。
五、協商判決除有刑事訴訟法第455 條之4 第1 項第1 款於本訊
    問程序終結前，被告撤銷協商合意或檢察官撤回協商聲請者
    ；第2 款被告協商之意思非出於自由意志者；第4 款被告所
    犯之罪非第455 條之2 第1 項所定得以協商判決者；第6 款
    被告有其他較重之裁判上一罪之犯罪事實者；第7 款法院認
    應諭知免刑或免訴、不受理者情形之一，及違反同條第2 項
    「法院應於協商合意範圍內為判決；法院為協商判決所科之
    刑，以宣告緩刑或2 年以下有期徒刑、拘役或罰金為限」之
    規定者外，不得上訴。
六、如有前述例外得上訴之情形，又不服本件判決，得自收受判
    決送達後10日內，向本院提出上訴書狀，上訴於第二審法院
    。
中    華    民    國   100    年    8     月    31    日
                        刑事庭  法  官  鍾雅蘭
                                書記官  石曉芸
以上正本證明與原本無異。
                                書記官  石曉芸
中    華    民    國   100    年    8     月    31    日
附錄本案論罪科刑法條：
毒品危害防制條例第10條
施用第一級毒品者，處六月以上五年以下有期徒刑。
施用第二級毒品者，處三年以下有期徒刑。